# 非同一控制下合并，过渡期损益和商誉

提问人：feixing0216 时间：2019-10-23 06:30:11
请教陈版主：
A公司收购 B公司 100%股权，收购日为 2017 年 12 月 31 日，收购价款 1000 万元，收购价以 2016 年 10 月的数据为基础，以资产基础法确定，假设 2017 年 12 月 31 日可辨认净资产公允价值 500 万元，B公司股权公允价值 500 万元，股权合同约定过渡期 2016 年 10 月至 2017 年12 月亏损 500 万元由A 公司承担。
一般做法收购日确认长投 1000 万元，商誉 500 万元，然后商誉立马减值500 万元，但这好像违背逻辑，一项资产在入账时就确认减值，是否表明入账就是错误的？可否收购日确认长投 500 万元，商誉 0 ，差额 500 万元计入权益类科目？
谢谢

回答人：chenyiwei
如果是非同一控制下合并，则在于并非以收购方自身权益工具作为结算方式的收购，在购买方的合并报表层面上，不应作为对其权益的调整。此类商誉是由过渡期损益归属约定引起，在初始确认后就需要在期末对其进行减值测试，如果亏损是暂时性的，则不一定必须计提减值准备。